臺灣彰化地方法院刑事判決　　九十三年度易字第一二四九號
　　公　訴　人　臺灣彰化地方法院檢察署檢察官
　　被　　　告　丙○○
上列被告因竊盜案件，經檢察官提起公訴（九十三年度偵字第七
六七八、八三三八、八四三一、八六四六、八七一八號），暨移
送併案審理（九十四年度偵字第一二六七、四０二０、四九八一
、五０一五、五一０四、六０六０、六三三四、六六五九號及臺
灣士林地方法院檢察署九十四年度偵字第一四五五號、臺灣臺北
地方法院檢察署九十四年度速偵字第一八０號），被告於準備程
序中就被訴事實為有罪之陳述，經告以簡式審判之旨，並聽取意
見後，本院合議庭裁定由受命法官獨任進行簡式審判程序，判決
如下：
    主    文
丙○○連續攜帶兇器竊盜，累犯，處有期徒刑拾月。
扣案之鐵線（自製鑰匙）壹支、鐵鎚壹支、十字螺絲起子壹支及
未扣案之剪刀壹把，均沒收。
    犯罪事實
一、丙○○前因竊盜案件，經臺灣臺中地方法院以八十九年度易
    字第二八五九號判決判處有期徒刑十月確定，於民國九十年
    六月十二日執行完畢。詎仍不知悔改，復意圖為自己不法所
    有，且基於概括之犯意，連續於如附表一所示之時間、地點
    ，以附表一所示之方法，竊取如附表一所示被害人之物品。
    嗣先後於如附表二所示之時地，為警查獲，並扣得如附表二
    所示之物。
二、案經彰化縣警察局和美分局報告臺灣彰化地方法院檢察署檢
    察官偵查起訴暨移送併辦。
    理    由
一、上揭犯罪事實，業據被告丙○○於警詢、偵查、本院準備程
    序及審理時坦承不諱，並經如附表一所示之被害人甲○○等
    人於警詢中指訴綦詳，且據證人柯宏明於警詢陳述明確，復
    有贓物認領保管單十五紙、車輛竊盜、車牌失竊資料個別查
    詢報表二紙、照片六十五幀附卷可稽，又有扣案之鐵線（自
    製鑰匙）、鐵鎚、十字螺絲起子各一支以資佐證，足證被告
    之自白與事實相符。本案事證明確，被告犯行堪以認定。
二、查被告供竊盜所用之鐵線（自製鑰匙）、鐵鎚、十字螺絲起
    子各一支及剪刀一把，係金屬材質，客觀上足以對人之身體
    、生命、安全構成威脅，具有危險性，為刑法第三百二十一
    條第一項第三款所稱之兇器無疑。是核被告就如附表一編號
    二、三、四、六、七、八、九、十、十一、十三、十四、十
    五所為，係犯刑法第三百二十條第一項之普通竊盜罪，就編
    號一、五、十二所為，係犯刑法第三百二十一條第一項第三
    款之攜帶兇器竊盜罪。被告先後多次竊盜犯行，時間緊接，
    且觸犯基本構成要件相同之罪名，顯係基於概括犯意反覆為
    之，應依刑法第五十六條連續犯之規定，論以情節較重之刑
    法第三百二十一條第一項第三款攜帶兇器竊盜一罪，並依法
    加重其刑。公訴人雖僅就附表一編號一至五所示之被告竊盜
    犯行提起公訴，惟被告就附表一編號六至十五所示之竊盜犯
    行，與業據起訴經判決有罪部分有連續犯之裁判上一罪關係
    ，為起訴效力所及，且經檢察官移送併案，本院自得併予審
    理。起訴書原雖認被告就被害人乙○○於九十三年十一月三
    日十三時四十五分，在彰化縣線西鄉○○路一八一號失竊之
    手拉車、手推車、電風扇各一台部分，亦涉犯刑法第三百二
    十條第一項之竊盜罪嫌，惟非但為被告所堅詞否認，且此部
    分業經蒞庭檢察官當庭減縮犯罪事實，本院即不再審酌。查
    被告前曾因竊盜案件，經臺灣臺中地方法院以八十九年度易
    字第二八五九號判決判處有期徒刑十月確定，於九十年六月
    十二日執行完畢乙情，有臺灣高等法院被告前案紀錄表及刑
    案資料查註紀錄表在卷可按，其受有期徒刑之執行完畢，五
    年內再犯本件法定本刑有期徒刑以上之罪，為累犯，應依法
    遞加重其刑。爰審酌被告不思循正途賺取財物謀生，而以竊
    盜之方式，損害他人之財產安全，查獲後仍一再偷竊，並無
    悔意，惟兼衡其因生活困頓，本身無一技之長，年歲非輕，
    賴撿拾破爛維生，行竊所得之財物價值非高，且其犯罪手段
    平和，情節輕微，竊盜之後僅相隔短暫時間即遭查獲，對於
    被害人所致生之財產損害尚未加劇，及犯後坦承犯行，態度
    良好等一切情狀，量處如主文所示之刑，以示懲儆。扣案之
    鐵線（自製鑰匙）、鐵鎚、十字螺絲起子各一支及未扣案現
    仍置於被告家中之剪刀一把，均為被告所有供犯本罪使用之
    物，業據被告陳明在卷，爰皆依刑法第三十八條第一項第二
    款之規定，併予宣告沒收。
據上論斷，應依刑事訴訟法第二百七十三條之一第一項、第二百
九十九條第一項前段，刑法第五十六條、第三百二十一條第一項
第三款、第四十七條、第三十八條第一項第二款，判決如主文。
本案經檢察官洪英丰到庭執行職務。
中    華    民    國  九十四    年   九   月    三十  日
                  刑事第一庭          法  官  周莉菁
以上正本證明與原本無異。
如不服本判決，應於判決送達後十日內向本院提出上訴狀 (須附
繕本 )。
告訴人或被害人對於判決如有不服具備理由請求檢察官上訴者，
其上訴期間之計算係以檢察官收受判決正本之日期為準。
中    華    民    國  九十四    年   九   月    三十  日
                                      書記官  黃當易
附錄本判決論罪科刑法條：
刑法第三百二十一條第一項：
犯竊盜罪而有左列情形之一者，處六月以上、五年以下有期徒刑：
一  於夜間侵入住宅或有人居住之建築物、船艦、或隱匿其內而
    犯之者。
二  毀越門扇、牆垣或其他安全設備而犯之者。
三  攜帶凶器而犯之者。
四  結夥三人以上而犯之者。
五  乘火災、水災或其他災害之際而犯之者。
六  在車站或埠頭而犯之者。
